【裁判字號】    94,交易,501
【裁判日期】    950627
【裁判案由】    過失傷害
【裁判全文】
臺灣臺中地方法院刑事判決             94年度交易字第501號
公  訴  人  台灣台中地方法院檢察署檢察官
被      告  甲○○
                    國民
選任辯護人  李慶松律師
上列被告因過失傷害案件，經檢察官提起公訴（94年度偵字第
9592號），本院判決如下：
    主    文
甲○○因過失傷害人，致重傷，處有期徒刑捌月。
    犯罪事實
一、甲○○於民國93年12月27日上午，駕駛車牌號碼CE-3640號
    自小貨車，沿臺中市○區○○○路左轉旱溪街方向行駛，於
    同日9時10分，途經臺中市○區○○○路與旱溪街口時，甲
    ○○本應注意汽車行駛至交岔路口，轉彎車應讓直行車先行
    ，而依當時情形，路面無障礙，又無不能注意之情事，竟疏
    未注意於此，於通過上開交岔路口時，未留意對向車道直行
    之車輛，適同一時、地，由乙○○騎乘車牌號碼XL7-028號
    重型機車，由臺中市○區○○○路往自由路方向直行，亦疏
    未注意車前狀況，致兩車發生碰撞，並致乙○○受有顱內出
    血合併左側肢體偏癱，經六個月以上治療，仍遺留有左側上
    肢及下肢機能永久喪失之重傷害。甲○○肇事後，經人報案
    ，於台中市警察局第三分局交通分隊警員陳木森到場時陳述
    肇事經過而願接受裁判。
二、案經乙○○委由郭隆偉律師報請台灣台中地方法院檢察署檢
    察官偵查起訴。
    理    由
一、訊據被告甲○○固坦承因上揭車禍導致乙○○受傷之事實，
    惟矢口否認其有過失，辯稱：「我有閃左轉方向燈，是因為
    告訴人乙○○騎車超速並且在快車道上直衝，才會發生兩車
    對撞，伊無過失等語。查本院依據告訴人乙○○、被告甲○
    ○之筆錄陳述車禍發生之狀況、現場圖繪示及兩車之車損情
    形研析；告訴人乙○○於94年5月17日警詢稱：我與被告同
    樣行駛在旱溪西路雙向，因為他要左轉，而且沒有閃示左轉
    方向燈，我因閃避不及撞上他的右側門，我當時車速差不多
    在30多公里。又告訴人94年6月15日在偵查中稱：當天我是
    在旱溪西路要往大坑方向行駛，被告是要左轉，而且被告沒
    有閃左轉方向燈，所以我才會撞到，我當時是直行車。被告
    甲○○於94年5月25日於警詢稱：因我欲左轉，正當我左轉
    到路口時，一台重機車（即告訴人之車）超速向我撞來，我
    當時轉彎時車速只有5公里，我車子右前方板金受損。又於
    94年6月15日偵查中稱：我有閃左轉方向燈，告訴人有超速
    並且行駛在快車道上直衝，所以才會跟告訴人的車碰撞等語
    。其次，依據現場圖繪示，被告甲○○之小貨車呈左斜向停
    止在交岔路口，告訴人乙○○之機車左倒在小貨車右側，散
    落碎片在兩車之間，依告訴人機車行駛方向之，此碎片位在
    慢車道延伸處等資料研析，本件車禍發生之原因，係被告甲
    ○○駕駛自小貨車於交岔路口左轉彎車未讓對向直行車先行
    ，為肇事主因，告訴人乙○○駕駛重機車疏未注意車前狀況
    ，為肇事次因。本件車禍經送台灣省台中市區車輛行車事故
    鑑定委員會鑑定及台灣省車輛行車事故覆議鑑定委員會覆議
    結果，均同此認定，此有各該委員會94年7月1日中縣鑑字第
    0945501931號函及95年1月5日府覆議字第0940100837號函各
    1份附卷可佐。又告訴人乙○○因本次車禍受有顱內出血合
    併左側肢體偏癱，經6個月以上治療，仍遺留有左側上肢及
    下肢機能永久喪失，符合刑法第10條第4項第4款毀敗一肢以
    上之機能之重傷害，亦有中國醫藥大學附設醫院94.9.16.出
    具之診斷證明書1份附卷可證。
二、按汽車行駛至交岔路口時，轉彎車應讓直行車先行，道路交
    通安全規則第102條第1項第6款前段訂有明文。被告駕車自
    應注意上述道路交通安全規定。又本件肇事時、地之天候、
    路況皆良好，則肇事時，被告甲○○亦無不能注意之情事，
    其疏未注意，而貿然左轉致告訴人乙○○閃避不及而發生事
    故，可證被告之駕車行為，顯有過失，且其過失行為與告訴
    人之受傷間具有相當因果關係，雖本件車禍之發生，告訴人
    為肇事次因，亦與有過失，但不能因此解免被告刑責。從而
    本案事證明確，被告犯行堪予認定。
二、核被告甲○○所為係犯刑法第284條第1項後段之過失致重傷
    害罪。被告肇事後，經人報案，於台中市警察局第三分局交
    通分隊警員陳木森到場時陳述肇事經過而願接受裁判，有警
    詢筆錄及交通事故調查報告表附卷可佐，核與自首要件相符
    ，依刑法第62條前段減輕其刑。爰審酌被告之過失程度為肇
    事主因、被害人與有過失、本件車禍造成被害人遺留有左側
    上肢及下肢機能永久喪失之重傷害及被告之犯後態度等一切
    情狀，量處如主文所示之刑。又本件公訴人原起訴刑法第
    284條第1項前段之過失傷害罪，經蒞庭檢察官變更起訴法條
    為284條第1項後段之過失重傷害罪，附此明。
據上論斷，依刑事訴訟法第299條第1項前段，刑法第284條第1項
後段、第62條前段，罰金罰鍰提高標準條例第1條前段，判決如
主文。
本案經檢察官蔡雯娟到庭執行職務。
中    華    民    國    95    年    6     月    27    日
                  交通法庭審判長法  官  許金樹
                                法  官  高文崇
                                法  官  郭德進
上正本證明與原本無異。
如不服本判決，應於送達後十日內向本院提出上訴狀（須附繕本
），上訴於台灣高等法院台中分院。
中    華    民    國    95    年    6     月    30    日
                                書記官  陳惠玲
附錄論罪科刑法條
刑法第284條第1項後段
因過失傷害人者，處六月以下有期徒刑，拘役或五百元以下罰金
，致重傷者，處一年以下有期徒刑、拘役或五百元以下罰金。
                                                       A


司法院資訊處製作；財團法人民間司法改革基金會備份。
